【裁判字號】    92,交聲,875
【裁判日期】    920818
【裁判案由】    違反道路交通管理處罰條例聲明異議
【裁判全文】
臺灣臺北地方法院交通事件裁定                   九十二年度交聲字第八七五號
    異議人即
    受處分人  德通端子股
              份有限公司
    代 表 人  柯德器
右列受處分人因違反道路交通管理處罰條例案件，對於台北市交通事件裁決所中華民
國九十二年七月七日所為之處分（原處分案號：北市裁三字第車裁二二ＡＳ0000
000號），聲明異議，本院裁定如左：
    主      文
原處分撤銷。
德通端子股份有限公司不罰。
    理      由
一、按法院受理交通事件，準用刑事訴訟法之規定，道路交通管理處罰條例第八十九
    條前段定有明文。從而法院於審理行為人違反道路交通管理處罰條例案件，如就
    原處分機關所認定之行為人違規事實仍有合理之懷疑，而無法確信行為人確有該
    當於道路交通管理處罰條例各該處罰條文之構成要件事實時，此際即應依訴訟上
    之待證事實「倘有懷疑，則從被告之利益作解釋」之證據法則，作對受處分人有
    利之認定。
二、本件原處分機關認主張：受處分人即異議人德通端子股份有限公司所有九Ａ四七
    三八號車輛於九十二年四月二十二日二十時三十三分在景興路停車，經台北市停
    車管理處舉發佔用卸貨專用停車格停車違規；受處分人對原舉發有疑義，經調查
    後，仍依採證照片及原舉發單位意見，依違反道路交通管理處罰條例第五十六條
    第一項第九款規定，裁處罰鍰新台幣六佰元。
三、受處分人具狀否認有前開違規行為，辯稱：舉發停車地點該路段為黃線，貨車卸
    裝貨時間為七點至二十點，且黃線停車准許時間為二十點過後，本車停車時間為
    二十時三十三分，理應為可以停車時段。經查：本件舉發相片所示遭告發停車地
    點為台北市○○區○○路二○二巷十四號前之貨車卸貨專用區，該貨車裝卸專用
    區係以藍色標線劃設並於專用區內加註有○七至二○時貨車裝卸專用區等字樣，
    另為利民眾辨識，並於人行道上設置有專用標誌牌面限制貨車專用時段０七至二
    十時，二十時以後至翌日０七時前開放一般車輛停放；此經台北市停車管理處以
    九十二年八月六日北市停一字第○九二三四五六○四○○號函函述甚詳，有該公
    函附卷可憑。異議人所辯：本案遭舉發之停車時間為二十時三十三分，理應為可
    以停車時段等語，並非無據。原裁決書認定受處分人所有汽車於行政機關繪有卸
    貨專用停車格之處所停車之違規行為，顯有違誤。
四、綜上所述，受處分人所辯為可採，此外，復查無其他積極證據足以證明受處分人
    有原處分機關所認定之前開違規行為，自應作對受處分人有利之認定，原處分機
    關不察，遽對受處分人為前開裁決，即難認為允當，應認受處分人之異議為有理
    由，由本院將原處分撤銷，改諭知受處分人不罰，以資適法。
據上論斷，應依道路交通案件處理辦法第二十條前段，裁定如主文。
中      華      民      國    九十二    年      八      月     十八     日
                                      臺灣臺北地方法院刑事第八庭
                                          法  官  朱瑞娟
如不服本裁定，應於裁定送達後五日內向本院提出抗告狀
右正本證明與原本無異。
                                          書記官  蔡梅蓮
中      華      民      國    九十二    年      八      月     二十     日


司法院資訊處製作；財團法人民間司法改革基金會備份。
